臺灣新竹地方法院刑事判決
110年度訴字第661號
公  訴  人  臺灣新竹地方檢察署檢察官
被      告  劉力銘




指定辯護人  鄭三川律師
上列被告因違反槍砲彈藥刀械管制條例案件，經檢察官提起公訴
（110 年度偵字第9071號），本院判決如下：
    主  文
劉力銘未經許可持有非制式手槍，處有期徒刑貳年捌月，併科罰
金新臺幣陸萬元，罰金如易服勞役，以新臺幣壹仟元折算壹日。
扣案由仿BERETTA 廠M9型手槍外型製造，組裝已貫通之金屬槍管
而成之非制式手槍壹支（含彈匣壹個，槍枝管制編號一一Ο三Ο
二二一二七號）沒收。
    事  實
一、劉力銘明知可發射子彈具有殺傷力之非制式手槍及具有殺傷
　　力之子彈，分別係槍砲彈藥刀械管制條例第4 條第1 項第1
　　款、第2 款所列管之槍砲及彈藥，非經中央主管機關許可，
　　不得持有，詎其仍基於非法持有具有殺傷力之非制式手槍及
　　子彈之犯意，未經許可，於民國100 年間某日，在位於新竹
　　縣○○鎮○○路0 段000 號處之工業技術研究院附近，收受
　　綽號「阿雄」之真實姓名年籍均不詳之成年男子所交付具有
　　殺傷力之由仿BERETTA 廠M9型手槍外型製造，組裝已貫通之
　　金屬槍管而成之非制式手槍1 支（含彈匣1 個，槍枝管制編
　　號0000000000號）、具有殺傷力之由口徑9mm 制式空包彈組
　　合直徑約8.9 mm金屬彈頭而成之非制式子彈2 顆暨不具殺傷
　　力之子彈1 顆等物後，即放置在其位於新竹市○○區○○路
　　000 巷0 ○00號之住處內而持有之。嗣劉力銘為防身，乃於
　　110 年8 月6日 將前開槍彈取出後，放在車牌號碼000-0000
　　號自用小客車內，其於同日12時35分許駕駛上揭自用小客車
　　行經新竹市延平路1 段與新竹市延平路1 段401 巷口處時，
　　因違規紅燈左轉，而為警在新竹市○○路0 段000○0號前將
　　其攔檢。劉力銘於具有偵查權限之司法警察發覺其非法持有
　　具有殺傷力之非制式手槍及子彈前，主動向警方陳述上揭自
　　用小客車之中央扶手內有其非法持有之前開具有殺傷力之非
　　制式手槍1 支（含彈匣1 個）及非制式子彈2 顆等物而自首
　　其犯行，並當場報繳前開具有殺傷力之非制式手槍1 支（含
　　彈匣1 個）及非制式子彈2 顆暨不具殺傷力之子彈1 顆等物
　　，因而為警查悉上情。
二、案經新竹市警察局第一分局報請臺灣新竹地方檢察署檢察官
　　偵查起訴。
    理  由
一、按被告以外之人於審判外之言詞或書面陳述，除法律有規定
    者外，不得作為證據；被告以外之人於審判外之陳述，雖不
    符刑事訴訟法第159 條之1 至第159 條之4 規定，而經當事
    人於審判程序同意作為證據，法院審酌該言詞陳述或書面陳
    述作成時之情況，認為適當者，亦得為證據；當事人、代理
    人或辯護人於法院調查證據時，知有前述不得為證據之情形
    ，而未於言詞辯論終結前聲明異議者，視為有前項之同意，
    刑事訴訟法第159 條第1 項、第159 條之5 分別定有明文。
    經查，本判決所引用被告以外之人於審判外陳述之供述證據
    及其餘所依憑判斷之非供述證據等證據方法，檢察官、被告
    及辯護人於本院審理時均表示並無意見（見訴字第661 號卷
    第260、261、318至324頁），且迄至言詞辯論終結前亦均未
　　聲明異議而應視為同意有證據能力，本院審酌上開供述證據
　　作成時並無違法或不當之情況，另其餘所依憑判斷之非供述
　　證據，亦無證據證明係違反法定程序所取得，且無刑事訴訟
　　法第159 條之4 顯有不可信或其他不得作為證據之情況；又
　　各該供述證據及非供述證據均無證明力明顯過低之情形，復
　　均經本院於審判程序依法進行調查，並予以當事人辯論，被
　　告之訴訟防禦權已受保障，上開供述證據及非供述證據等證
　　據方法均適當得為證據，依刑事訴訟法第159 條之5 規定，
　　應認均有證據能力。
二、訊據被告劉力銘對於上揭事實坦承不諱（見訴字第661 號卷
    第259、260、262、324、325 頁），並經證人楊文源於警詢
　　時證述明確（見偵字第9071號卷第26至29頁），且有警員江
　　昱明於110 年8 月6 日所出具之偵查報告1 份、新竹市警察
　　局槍枝初步檢視報告表1 份、扣案非制式手槍之照片9 幀、
　　新竹市警察局第一分局搜索扣押筆錄1 份、扣押物品目錄表
　　1 份、自願受搜索同意書1 份、扣押物品收據1 份、查獲現
　　場及扣案物之照片共13幀等附卷足稽（見偵字第9071號卷第
　　20、21、30至40、42至48頁），此外，復有非制式手槍1 支
　　（含彈匣1 個）及非制式子彈2 顆等物扣案足資佐證。又前
　　開扣案之槍枝及子彈等物經先後送內政部警政署刑事警察局
　　鑑定結果：送鑑手槍1 支（含彈匣1 個，槍枝管制編號：00
　　00000000號），認係非制式手槍，由仿BERETTA 廠M9型手槍
　　外型製造，組裝已貫通之金屬槍管而成，擊發功能正常，可
　　供擊發適用子彈使用，認具殺傷力；又送鑑子彈2 顆，認均
　　係非制式子彈，由口徑9mm 制式空包彈組合直徑約8.9 mm金
　　屬彈殼而成，採樣1 顆試射，可擊發，認具殺傷力；另1 顆
　　亦經試射，可擊發，認具殺傷力等情，有內政部警政署刑事
　　警察局110 年9 月22日刑鑑字第0000000087號鑑定書1 份及
　　鑑定照片6 幀、111 年1 月3 日刑鑑字第1108030625號函1
　　份等在卷可憑（見偵字第9071號卷第86至88頁、訴字第661
　　號卷第119 頁），被告前揭任意性自白核與事實相符，堪予
　　採信。從而本案事證已臻明確，被告所為持有具有殺傷力之
　　由仿BERETTA 廠M9型手槍外型製造，組裝已貫通之金屬槍管
　　而成之非制式手槍1 支（含彈匣1 個），暨持有具有殺傷力
　　之非制式子彈2 顆之犯行堪以認定，應予依法論科。
三、論罪科刑：
（一）按槍砲彈藥刀械管制條例所定未經許可持有槍、彈、槍枝
　　　主要組成零件，其持有之繼續，為行為之繼續，而非狀態
　　　之繼續，亦即一經持有該槍、彈、槍枝主要組成零件，罪
　　　即成立，但其犯罪行為之完結須繼續至持有行為終了時為
　　　止，有最高法院92年度臺非字第91號判決意旨可資參照。
　　　次按非法持有槍砲彈藥刀械等違禁物，所侵害者為社會法
　　　益，如果持有之客體種類相同（同為手槍，或同為子彈者
　　　），縱令持有之客體有數個（如數支手槍、數顆子彈），
　　　仍為單純一罪，不發生想像競合犯之問題。若同時持有二
　　　不相同種類之客體（如同時持有手槍及子彈），則為一行
　　　為觸犯數罪名之想像上競合犯，有最高法院82年度臺上字
　　　第5303號判決意旨足供參照。
（二）核被告劉力銘所為，係犯槍砲彈藥刀械管制條例第7 條第
　　　4 項之未經許可持有非制式手槍罪及同條例第12條第4 項
　　　之非法持有子彈罪。又被告自100 年間某日起至110 年8
　　　月6 日為警查獲時止，未經許可持有前開槍、彈，為繼續
　　　犯；而被告為警查獲前，槍砲彈藥刀械管制條例第7 條、
　　　第8 條雖於109 年6 月10日修正公佈，於同年月12日施行
　　　，然被告之犯罪行為完結既須繼續至持有行為終了時為止
　　　，從而被告所為自應依其查獲時業已修正生效之槍砲彈藥
　　　刀械管制條例第7 條第4 項論處。又被告持有前開由仿BE
　　　RETTA 廠M9型手槍外型製造，組裝已貫通之金屬槍管而成
　　　之非制式手槍1 支及非制式子彈2 顆，係於同一持有行為
　　　繼續中違反前揭規定，應屬犯罪行為之繼續，至其持有行
　　　為終了時，均應僅各論以一罪。又被告以一持有行為同時
　　　未經許可而持有前開非制式手槍及非制式子彈而同時觸犯
　　　上開二罪名，為想像競合犯，應依刑法第55條前段規定，
　　　從一重依槍砲彈藥刀械管制條例第7 條第4 項之未經許可
      持有非制式手槍罪處斷。
（三）又被告前曾①因違反毒品危害防制條例案件，經本院以10
　　　7 年度竹簡字第391 號刑事簡易判決判處有期徒刑3 月確
　　　定；②因違反毒品危害防制條例案件，經本院以107 年度
　　　竹簡字第434 號刑事簡易判決判處有期徒刑3 月確定；③
　　　因贓物案件，經本院以107 年度竹簡字第1228號刑事簡易
　　　判決判處有期徒刑2 月確定；④因偽造文書案件，經本院
　　　以107 年度訴字第820 號刑事判決判處有期徒刑5 月、5
　　　月，應執行有期徒刑8 月確定；⑤因違反毒品危害防制條
　　　例案件，經本院以107 年度竹簡字第606 號刑事簡易判決
　　　判處有期徒刑3 月、3 月，應執行有期徒刑5 月確定；⑥
　　　因違反毒品危害防制條例案件，經臺灣桃園地方法院以10
　　　7 年度壢簡字第1412號刑事簡易判決判處有期徒刑2 月確
　　　定；⑦因違反毒品危害防制條例案件，經本院以107 年度
　　　竹簡字第1276號刑事簡易判決判處有期徒刑4 月確定；⑧
　　　因違反毒品危害防制條例案件，經本院以107 年度竹簡字
　　　第1259號刑事簡易判決判處有期徒刑3 月、3 月，應執行
　　　有期徒刑4 月確定；⑨因違反洗錢防制法案件，經本院以
　　　108 年度金訴字第194 號刑事判決判處有期徒刑3 月，併
　　　科罰金新臺幣（下同）1 萬元確定。上開①至⑤案件業經
　　　本院以108 年度聲字第1792號裁定應執行有期徒刑1 年6
　　　月確定（甲）；又上揭⑥至⑧案件業經本院以108 年度聲
　　　字第1799號裁定應執行有期徒刑9 月確定（乙）。而（甲
　　　）部分及（乙）部分暨上揭⑨案件自107 年9 月5 日起執
　　　行，於109 年6 月29日假釋出監，刑期至110 年1 月8 日
　　　保護管束期滿未經撤銷假釋而視為執行完畢等情，有臺灣
　　　高等法院被告前案紀錄表1 份附卷足佐（見訴字第661 號
　　　卷第331至346、350 頁），被告於受有期徒刑之執行完畢
　　　後，5 年以內故意再犯本案有期徒刑以上之罪，符合刑法
　　　第47條第1 項累犯之規定；本院審酌被告所為上揭案件為
　　　違反毒品危害防制條例、贓物、偽造文書、違反洗錢防制
　　　法等案件，與被告本案所犯持有具有殺傷力之非制式手槍
　　　及子彈等犯行不具有相同或類似之性質，亦非屬暴力等具
　　　有重大惡性特徵之犯罪類型，復無證據證據證明被告有對
　　　刑罰反應力薄弱之情，是以本院依照刑法第57條各款所列
　　　事項審酌一切情狀後，認量處如主文所示之刑，已與被告
　　　為本案犯罪行為所生之危害，暨其應負責任之輕重業已相
　　　符，是本案不再依刑法第47條第1 項之規定加重其刑，附
　　　此敘明。
（四）再按刑法第62條規定，對於未發覺之罪自首而受裁判者，
　　　得減輕其刑。但有特別規定者，依其規定。又槍砲彈藥刀
　　　械管制條例第18條第1 項前項規定，犯本條例之罪自首，
　　　並報繳其持有之全部槍砲、彈藥、刀械者，減輕或免除其
　　　刑，屬刑法第62條但書之特別規定，如合於上開減免其刑
　　　規定，自應依該規定定其處斷刑。而所謂自首，係犯人在
　　　犯罪未發覺之前，向該管公務員申告犯罪事實而受裁判之
　　　謂，最高法院109 年度臺上字第5917號判決意旨可供參照
　　　。經查被告因於如事實欄所述時地駕駛上揭自用小客車違
　　　規紅燈左轉，經警方攔檢，被告於接受盤查時，先行主動
　　　告知警方車內有槍枝及子彈，並自願同意警方實施搜索，
　　　警方於盤查被告前並不知悉內有槍枝及子彈等物等情，有
　　　被告之警詢筆錄1 份、新竹警察局第一分局111 年2 月23
　　　日竹市警一分偵字第1110003893號函1 份及所附警員江昱
　　　明所出具之偵查報告1 份在卷足憑（見偵字第9071號卷第
　　　22至29頁、訴字第661 號卷第161至163頁），顯見被告係
　　　於有偵查犯罪職權之公務員未發覺犯罪前，即自首非法持
　　　有槍彈犯行，前開非制式手槍及子彈亦為警查扣，堪認被
　　　告所為已符合自首並報繳槍枝之要件，爰應適用槍砲彈藥
　　　刀械管制條例第18條第1 項前段之規定，另參以被告持有
　　　槍彈之數量、犯罪時間長短之犯罪情節等情狀，認尚不足
　　　以免除其刑，僅得減輕其刑。
（五）爰審酌具有殺傷力之非制式手槍及子彈均屬高危險之管制
　　　物品，非經主管機關許可不得擅自持有，被告竟漠視法令
　　　，無故持有具有殺傷力之非制式手槍及子彈，且於查獲當
　　　日攜帶外出，其所為已對他人之生命、身體造成危害，對
　　　社會治安危害甚鉅，殊值非難，復衡酌被告之素行、犯罪
　　　動機、手段、情節、目的、持有前開具有殺傷力槍彈之時
　　　間長短、數量，犯後於交通違規而警攔檢之際自首報繳槍
　　　枝及坦承犯行，兼衡其為大學肄業之智識程度，有父母、
　　　哥哥及弟弟等家人、未婚、前從事廢鐵分類及殯葬業之工
　　　作，收入分別為日薪2500元或月薪2 萬8000元至3 萬3000
　　　元之家庭及生活狀況等一切情狀，量處如主文所示之刑，
　　　併就科處罰金部分諭知如易服勞役之折算標準，以資懲儆
　　　。
四、末按違禁物，不問屬於犯罪行為人與否，沒收之；供犯罪所
    用、犯罪預備之物或犯罪所生之物，屬於犯罪行為人者，得
    沒收之。但有特別規定者，依其規定；宣告前二條之沒收或
    追徵，有過苛之虞、欠缺刑法上重要性、犯罪所得價值低微
    ，或為維持受宣告人生活條件之必要者，得不宣告或酌減之
    ，刑法第38條第1 項、第2 項、第38條之2 第2 項分別定有
    明文。查扣案由仿BERETTA 廠M9型手槍外型製造，組裝已貫
　　通之金屬槍管而成之非制式手槍1 支（含彈匣1 個，槍枝管
　　制編號0000000000號）經鑑定結果具有殺傷力等情，有前述
　　內政部警政署刑事警察局110 年9 月22日刑鑑字第00000000
　　87號鑑定書1 份及鑑定照片4 幀在卷可參，屬違禁物，不問
　　屬於被告與否，應依刑法第38條第1 項規定宣告沒收。另扣
　　案非制式子彈2 顆已於送鑑定時經試射等情，亦如前述，顯
　　見均已喪失子彈之效用，不復具有違禁物之性質，其沒收亦
　　欠缺刑法上之重要性，爰均不予宣告沒收。又扣案之非制式
　　子彈1 顆，經送內政部警政署刑事警察局鑑定結果，認係由
　　金屬彈殼組合直徑約8.8mm 金屬彈頭而成，經試射，無法擊
　　發，認不具殺傷力等情，有上揭內政部警政署刑事警察局11
　　0 年9 月22日刑鑑字第0000000087號鑑定書1 份及鑑定照片
　　2 幀附卷可佐，足見尚非違禁物，復查無積極證據足資認定
　　與本案有關，爰亦不予宣告沒收，均附此敘明。
據上論斷，應依刑事訴訟法第299 條第1 項前段，槍砲彈藥刀械
管制條例第7 條第4 項、第12條第4 項、第18條第1 項前段，刑
法第11條前段、第55條前段、第42條第3 項前段、第38條第1 項
、第38條之2 第2 項，判決如主文。
本案經檢察官廖啟村提起公訴，檢察官陳亭宇到庭執行職務。
中　　華　　民　　國　　111 　年　　6 　　月　　30　　日
                  刑事第一庭    審判長法  官   楊麗文
                                      法  官   王凱平
　　　　　　　　　　　　　　　　　　　法  官   楊惠芬
以上正本證明與原本無異。  
如不服本判決應於收受送達後20日內向本院提出上訴書狀，並應
敘述具體理由；其未敘述上訴理由者，應於上訴期間屆滿後20日
內向本院補提理由書（均須按他造當事人之人數附繕本）「切勿
逕送上級法院」。
中　　華　　民　　國　　111 　年　　7 　　月　　6 　　日
　　　　　　　　　　　　　　　　　　　書記官  李艷蓉
附錄本案論罪科刑法條全文：
槍砲彈藥刀械管制條例第7 條：
未經許可，製造、販賣或運輸制式或非制式火砲、肩射武器、機
關槍、衝鋒槍、卡柄槍、自動步槍、普通步槍、馬槍、手槍或各
類砲彈、炸彈、爆裂物者，處無期徒刑或七年以上有期徒刑，併
科新臺幣三千萬元以下罰金。
未經許可，轉讓、出租或出借前項所列槍砲、彈藥者，處無期徒
刑或五年以上有期徒刑，併科新臺幣一千萬元以下罰金。
意圖供自己或他人犯罪之用，而犯前二項之罪者，處死刑或無期
徒刑；處徒刑者，併科新臺幣五千萬元以下罰金。
未經許可，持有、寄藏或意圖販賣而陳列第一項所列槍砲、彈藥
者，處五年以上有期徒刑，併科新臺幣一千萬元以下罰金。
意圖供自己或他人犯罪之用，以強盜、搶奪、竊盜或其他非法方
法，持有依法執行公務之人所持有之第一項所列槍砲、彈藥者，
得加重其刑至二分之一。
第一項至第三項之未遂犯罰之。
槍砲彈藥刀械管制條例第12條：
未經許可，製造、販賣或運輸子彈者，處一年以上七年以下有期
徒刑，併科新臺幣五百萬元以下罰金。
未經許可，轉讓、出租或出借子彈者，處六月以上五年以下有期
徒刑，併科新臺幣三百萬元以下罰金。
意圖供自己或他人犯罪之用，而犯前二項之罪者，處三年以上十
年以下有期徒刑，併科新臺幣七百萬元以下罰金。
未經許可，持有、寄藏或意圖販賣而陳列子彈者，處五年以下有
期徒刑，併科新臺幣三百萬元以下罰金。
第一項至第三項之未遂犯罰之。